【裁判字號】    90,易,3983
【裁判日期】    901129
【裁判案由】    賭博
【裁判全文】
臺灣高雄地方法院刑事判決                          九十年度易字第三九八三號
    公  訴  人  臺灣高雄地方法院檢察署檢察官
    被      告  甲○○
    被      告  乙○○
右列被告因賭博案件，經檢察官提起公訴（九十年度偵字第一六四六五號）及移送併
辦（九十年度偵字第一八五三七號），本院判決如左：
    主  文
甲○○違反未依電子遊戲場業管理條例規定辦理營利事業登記者，不得經營電子遊戲
場業之規定，處拘役拾伍日，如易科罰金，以佰元折算壹日。
乙○○在公眾得出入之場所賭博財物，處罰金壹仟元，如易服勞役，以佰元折算壹
日。
扣案之電動賭博機具「幸運滿貫麻將台」壹台（含ＩＣ板壹塊）及賭資新台幣肆仟捌
佰元，均沒收。
    事  實
一、甲○○未經向主管機關高雄市政府辦理營利事業登記，竟自民國九十年八月二十
    二日起，至同年月三十一日止，擅自在其所經營位於高雄縣大寮鄉○○路○段四
    四０號「五二○羊肉爐」之公眾得出入之場所，擺設電子遊戲機「金牌獅王」二
    台及「幸運滿貫麻將」一台，提供予不特定之人投幣玩樂，而違規經營電子遊戲
    場業。同時以上開「幸運滿貫麻將」一台連續與不特定之人賭博財物，其賭博方
    式為，參與賭博之人，每次投入硬幣新台幣（下同）十元押注，若押中則得十元
    或十元倍數之賭金，未押中則十元歸甲○○所有，其倍數為一比一。嗣於同年月
    三十一日二十一時三十分許，適有賭客乙○○在上址賭博財物，為警臨檢時當場
    查獲，並扣得上開賭博機具「幸運滿貫麻將」一台（內含ＩＣ板一塊）及機具內
    之賭資四千八百元。
二、案經高雄縣警察局林園分局報請台灣高雄地方法院檢察署檢察官偵查起訴。
    理  由
一、訊據被告甲○○、乙○○二人矢口否認右揭犯行，被告甲○○辯稱：伊沒有申請
    營業執照，但該電玩是他人寄放的，伊目前找不到寄放電玩的人，只有自己的員
    工在玩，是供員工消遣用的。被告乙○○辯稱：我是該店員工，玩電玩是消遣的
    ，電玩不會退錢出來云云。惟查，被告甲○○業已坦承未向主管機關申請牌照即
    擺設事實欄所述之電子遊戲機供人打玩，雖辯稱係他人寄放，然又未能提供寄放
    人之年籍、姓名或連絡方法，顯係圖卸之詞，不足採信。又上開「幸運滿貫麻將
    」一台，有退幣馬達及退幣口，有現場檢查紀錄表及照片二幀附卷可稽，被告二
    人於警訊亦均供稱：如投注十元，如贏了就得十元，輸了十元就沒有了等語，足
    認有金錢輸贏之事實。且該賭博性電動玩具「幸運滿貫麻將」一台，係擺設在被
    告甲○○所經營「五二○羊肉爐」之入口左側，為公眾得出入之場所，有證人即
    現場執法警員朱文正、張國讚於偵查中之證言可證及照片附卷卷可參，則不論是
    否僅提供員工賭玩，均無礙於賭博罪之成立。再參以當場查獲之賭博器具內之賭
    資為四千八百元，其價值非屬輕微，顯非僅以供人暫時娛樂之物為賭者，是被告
    二人所辯僅係把玩消遣，不足採信。此外，復有扣案之「幸運滿貫麻將」一台（
    內含ＩＣ板一塊）及機具內之賭資四千八百元可資佐證，事證明確，被告二人右
    開犯行均堪認定。
二、核被告甲○○擺設電子遊戲機之行為，係違反電子遊戲場業管理條例第十五條之
    未依電子遊戲場業管理條例規定辦理營利事業登記者，不得經營電子遊戲場業之
規定，應依同條例第二十二條之規定論處，而其又利用所擺設之機具中之「幸運
    滿貫麻將台」與不特定人賭博財物，係犯刑法第二百六十六條第一項前段之普通
    賭博罪。另被告乙○○所為，係犯刑法第二百六十六條第一項前段之普通賭博罪
    。被告甲○○前後數賭博行為，時間緊接，所犯罪名相同，顯係基於概括犯意為
    之，為連續犯，應論以一罪。又被告甲○○所犯上開二罪間，具方法結果之牽連
    關係，屬牽連犯，應從較重之違反電子遊戲場業罪論處。爰審酌被告甲○○擺設
    電子遊戲機之時間非久，僅以其中一台為賭博器具；另被告乙○○為單純之賭博
    ，二人惡性均非重大，所犯情節輕微等一切情狀，分別量處如主文所示之刑，並
    均諭知易科罰金之折算標準。扣案之「幸運滿貫麻將」一台（內含ＩＣ板一塊）
    及機具內之賭資四千八百元，為現場賭博之器具及賭資，依刑法第二百六十六條
    第二項之規定，宣告沒收。至被告甲○○擺設之「金牌獅王」二台，因未扣案，
    為免將來執行困難，本院不為沒收之宣告。
二、核被告二人所為，均係犯刑法第二百六十六條第一項前段之普通賭博罪嫌。又被
    告甲○○前後數賭博行為，時間緊接，犯罪構成要件相同，顯係基於概括之犯意
    為之，屬連續犯，請依刑法第五十六條處斷。上開扣案之賭博性電動玩具「幸運
    滿貫麻將」台ＩＣ板一塊及賭資四千八百元係當場賭博之器具與在賭檯之財物，
    請依同條第二項宣告沒收。
三、又檢察官移送被告甲○○未依電子遊戲場業管理條例規定辦理營利事業登記即經
    營電子遊戲場業之犯行（九十年度偵字第一八五三七號）併本案審理，因與起訴
    部分具裁判上一罪關係，故本院自得併予審酌，附此敘明。
據上論斷，應依刑事訴訟法第二百九十九條第一項前段，電子遊戲場業管理條例第二
十二條，刑法第十一條前段、第五十六條、第二百六十六條第一項、第二項、第四十
一條第一項、第四十二條第二項，罰金罰鍰提高標準條例第一條前段、第二條，判決
如主文。
中      華      民      國      九十      年    十一    月    二十九    日
                                  臺灣高雄地方法院刑事庭
                                      法  官    吳  宏  榮
右正本證明與原本無異。
如不服本判決，應於判決送達後十日內，向本院提出上訴狀。
                                      書記官    呂  怜  勳
中      華      民      國      九十      年    十一    月    二十九    日
附錄本案論罪科刑法條：
電子遊戲場管理條例第二十二條
違反第十五條規定者，處行為人一年以下有期徒刑、拘役或科或併科新台幣五十萬元
以上二百五十萬元以下罰金。


司法院資訊處製作；財團法人民間司法改革基金會備份。
